【裁判字號】    99,醫上訴,5
【裁判日期】    991222
【裁判案由】    違反醫師法等
【裁判全文】
臺灣高等法院高雄分院刑事判決         99年度醫上訴字第5號
上  訴  人
即  被  告  許鴻輝
選任辯護人  朱立人律師
上  訴  人
即  被  告  趙建臺
選任辯護人  李慶榮律師
            孫守濂律師
            許泓琮律師
上  訴  人
即  被  告  劉鳳美
選任辯護人  王叡齡律師
            陳建誌律師
上  訴  人
即  被  告  曹君秋
選任辯護人  張志明律師
上列上訴人因違反醫師法等案件，不服臺灣高雄地方法院98年度
易字第959 號中華民國99年5 月4 日第一審判決（起訴案號：臺
灣高雄地方法院檢察署97年度偵字第30162 號、98年度偵字第17
33號），提起上訴，本院判決如下：
    主  文
原判決關於許鴻輝（即附表一編號7 、8 、9 ）、趙建臺（即附
表一編號7 、8 、9 ）、劉鳳美（即附表一編號7 、8 、9 ）及
曹君秋（即附表一編號8 、9 ）所犯醫師法第二十八條之非法執
行醫療業務罪部分，暨其等定應執行刑部分，均撤銷。
許鴻輝犯如附表一編號7 、8 、9 所示之罪，分別判處如附表一
編號7 、8 、9所示之主刑及從刑欄所示之刑。
趙建臺犯如附表一編號7 、8 、9 所示之罪，分別判處如附表一
編號7 、8 、9所示之主刑及從刑欄所示之刑。
劉鳳美犯如附表一編號7 、8 、9 所示之罪，分別判處如附表一
編號7 、8 、9所示之主刑及從刑欄所示之刑。
曹君秋犯如附表一編號8 、9 所示之罪，分別判處如附表一編號
8 、9所示之主刑及從刑欄所示之刑。
其他上訴部分均駁回。
許鴻輝上開撤銷改判部分所處罪刑（計3 罪），與上訴駁回部分
所處罪刑（計32罪），應執行有期徒刑伍年陸月；扣案如附表二
所示之物，均沒收。
趙建臺上開撤銷改判部分所處罪刑（計3 罪），與上訴駁回部分
所處罪刑（計31罪），應執行有期徒刑參年陸月，如易科罰金，
以新臺幣壹仟元折算壹日；扣案如附表二所示之物，均沒收。
劉鳳美上開撤銷改判部分所處罪刑（計3 罪），與上訴駁回部分
所處罪刑（計8 罪），應執行有期徒刑貳年，如易科罰金，以新
臺幣壹仟元折算壹日，緩刑肆年；扣案如附表二所示之物，均沒
收。
曹君秋上開撤銷改判部分所處罪刑（計2 罪），與上訴駁回部分
所處罪刑（計4 罪），應執行有期徒刑壹年，如易科罰金，以新
臺幣壹仟元折算壹日，緩刑參年；扣案如附表二所示之物，均沒
收。
    事  實
一、許鴻輝明知其進貨販售之腳底穴按摩機、電位器、電位器腰
    帶等商品並無特殊醫療效果，利用部分老年人因年邁體衰，
    為求延年益壽，又普遍缺乏醫療常識，易受慫恿身體狀況不
    佳而購買上開商品之弱點，竟意圖為自己不法之所有，自民
    國97年3 月間起，陸續招攬具共同犯意聯絡之趙建臺（97年
    6 月加入）、劉鳳美（97年7 月加入）、曹君秋（97年8 月
    至10月）、林士雄（97年6 月至10月，另為緩起訴處分）、
    黃憶欽（已另為緩起訴處分）、黃莉玲（已另為緩起訴處分
    ）等人加入該集團，渠等分工方式為：許鴻輝與趙建臺共同
    研究詐騙老年人之方式後，由許鴻輝擔任會場產品講師，趙
    建臺負責進貨並籌劃演講會場，劉鳳美、曹君秋負責招攬老
    年人至會場，並推銷販賣上開器材，及與趙建臺前往老年人
    之住處收錢。許鴻輝另雇用不知情之馮瑞美、楊仁慈、梁任
    胤、李典霖、陳志宗、陳永朋、張麗清、吳朝權、林成祥（
    前揭馮瑞美等9 人，均另為不起訴處分）擔任外場人員，負
    責招攬客人或擔任司機，分別在附表一所示傳統市場等地以
    贈送護膝方式招攬客人，嗣附表一所示許儂等人上門後，再
    由梁任胤、李典霖、陳志宗、陳永朋、吳朝權、林成祥等人
    擔任司機，輪流駕駛許鴻輝提供之車號6752-PY 號、7888-F
    K 號、LU-1568 號，或己有之自小客車，將附表一所示之人
    分別帶至趙建臺所籌劃設置之位在高雄市前鎮區○○○路28
    8 號、屏東縣潮州鎮永春里活動中心、台北縣新店市橫行天
    下大樓內等會場之一，由許鴻輝開講以佯稱其為醫療專業人
    士，誇大所販售之健康器材具有神奇療效，可以促進血液循
    環、活化細胞、改善體質，達到治療糖尿病、高血壓、心臟
    病、預防中風等效果，並表示附表一所示之人目前可能患有
    高血壓、心臟病，可以購買健康器材治療病情云云而行使詐
    術，致附表一所示之人因此心生憂慮陷於錯誤，而以高於成
    本價約3 至4 倍之不合理價格，購買根本無法使用或沒有療
    效之上開器材，因而詐得如附表一所示之金額（附表一編號
    2 、6 、13、20、27、30、33部分為未遂；附表一編號32-2
    部分為趙建臺、劉鳳美、曹君秋3 人自行接續為2 次詐騙行
    為）。許鴻輝等人詐騙得逞後，即由許鴻輝將詐騙所得依分
    工方式按一定比例朋分（招攬客人成功者分得詐騙金額3 ％
    ，該集團稱之「拉花」；慫恿客人購買器材成功者分得詐騙
    金額7 ％，稱之「洗花」、接送客人安裝器材者分得詐騙金
    額1 ％，稱之「送花」）。嗣於97年10月22日為警在高雄市
    前鎮區○○○路288 號14樓之2 、高雄縣大寮鄉○○村○○
    路20之4 號、高雄縣大寮鄉○○○路14之2 號前之車號8355
    -ND 號自小客車內、高雄縣大寮鄉○○○路14之2 號前之LU
    -1568 號自小客車內等處查獲許鴻輝所有，且供共同行騙用
    之如附表二所示之物，始悉上情。
二、案經高雄市政府警察局移送臺灣高雄地方法院檢察署檢察官
    偵查起訴。
    理  由
壹、程序方面：按被告以外之人於審判外之言詞或書面陳述，除
    法律有規定者外，不得作為證據；又被告以外之人於審判外
    之陳述，雖不符刑事訴訟法第159 條之1 至第159 條之4 之
    規定，而經當事人於審判程序同意作為證據，法院審酌該言
    詞陳述或書面陳述作成時之情況，認為適當者，亦得為證據
    ；當事人、代理人或辯護人於法院調查證據時，知有第159
    條第1 項不得為證據之情形，而未於言詞辯論終結前聲明異
    議者，視為有前項之同意。刑事訴訟法第159 條第1 項、第
    159 條之5 分別定有明文。經查，本判決所引用之各項證據
    資料，其屬於被告以外之人於審判外之言詞、書面陳述者，
    均據本院於調查證據程序逐一提示並告以要旨，檢察官、被
    告等人均知該等證據為被告以外之人之審判外陳述，均未於
    言詞辯論終結前聲明異議，本院審酌上開證據作成時之情況
    ，亦無不當取供等情形，認為以之作為本案之證據亦屬適當
    ，依刑事訴訟法第159 條之5 規定，均有證據能力。
貳、實體部分：
一、上揭事實，業據上訴人即被告許鴻輝、趙建臺、劉鳳美、曹
    君秋等人分別於檢察官偵訊及本院審理中坦承不諱，核與證
    人陳志宗、梁任胤、陳友朋、李典霖、林成祥、林士雄、黃
    憶欽、吳朝權、楊仁慈、黃莉玲、馮瑞美、張麗清等同屬被
    告許鴻輝詐騙集團之成員於警詢及偵查中證述被告許鴻輝所
    組詐騙集團之經營模式與利益分配；及被告趙建臺、劉鳳美
    、曹君秋係以事實欄所示之分工及詐騙方式，共同詐取如附
    表所示被害人之金錢等情節均為相符，且亦有證人即被害人
    許儂、劉松炎、徐源泉、劉桃榮、金敬章、王振平、謝傑、
    劉傳有、吳畢如、董偉、程漢邦、沈鎮毅、劭倫先、陸江濤
    、曹增祿、周玉坤、余智、周資望、陳浩、束崇榮、劉良莘
    、張瑞雲、李其富、林長文、劉紹基、王安、沙鈞、盧凱麟
    、沈作淼、馮阿惠、于成祥、施紹吉、姜培敏、葉若舟等人
    於警詢或審判中就被告趙建臺、劉鳳美、曹君秋以上揭方法
    詐騙指證歷歷，並有搜索扣押筆錄暨扣押物品目錄表（見警
    A 卷第96至121 頁）、扣押物照片18張（見警A 卷第128 至
    136 頁）、通訊監察作業譯文表1 份（見偵三卷第17至36頁
    ）、被害人姜培敏提出之收據1 紙（見警B 卷第215 頁）、
    被害人沙鈞提出之郵局ATM 交易明細表2 紙（見警B 卷第23
    0 頁）、被害人馮阿惠提出之健康狀況自述紀錄表1 紙（見
    警B 卷第237 頁）等證據在卷可稽，足認被告許鴻輝、趙建
    臺、劉鳳美、曹君秋上揭任意性之自白與事實相符，均得作
    為被告許鴻輝、趙建臺、劉鳳美、曹君秋等人有罪之證據。
    從而，本件事證明確，被告許鴻輝、趙建臺、劉鳳美、曹君
    秋等人犯行均堪以認定，應依法論科。
二、論罪科刑：
  (一)按共同正犯之成立，有以共同犯意而共同實施犯罪構成要件
    之行為者，有以自己犯罪之意思，參與犯罪構成要件以外之
    行為者，有雖以幫助他人犯罪之意思而參與犯罪構成要件之
    行為者，有以自己犯罪之意思，事前同謀推由一部分實施犯
    罪之行為者，均屬之，司法院大法官會議釋字第109 號解釋
    可供參考。即按正犯、從犯之區別，係以其主觀之犯意及客
    觀之犯行為標準，凡以自己犯罪之意思而參與犯罪，無論其
    所參與者是否犯罪構成要件之行為，皆為正犯，其以幫助他
    人犯罪之意思而參與犯罪，其所參與者，苟係犯罪構成要件
    之行為，亦為正犯，必以幫助他人犯罪之意思而參與犯罪，
    其所參與者又為犯罪構成要件以外之行為，始為從犯，最高
    法院著有25年度上字第2253號判例參照。蓋共同正犯，係共
    同實施犯罪行為之人，在共同意思範圍內，各自分擔犯罪行
    為之一部，相互利用他人之行為，以達其犯罪之目的，其成
    立不以全體均參與實施犯罪構成要件之行為為要件。共同正
    犯之意思聯絡，不以數人間直接發生者為限，間接之聯絡者
    ，亦包括在內，復不限於事前有所謀議，僅於行為當時有共
    同犯意之聯絡，於行為當時，基於相互之認識，不論明示通
    謀或相互間默示合致，以共同犯罪之意思參與，均屬之；而
    行為分擔，亦不以每一階段皆有參與為必要，倘具有相互利
    用其行為之合同意思所為，仍應負共同正犯之責，蓋共同正
    犯，於合同意思範圍內，組成一共犯團體，團體中任何一人
    之行為，均為共犯團體之行為，他共犯均須負共同責任，初
    無分別何一行為係何一共犯所實施之必要（最高法院55年度
    台上字第522 號、87年度台非字第35號、85年度台上字第49
    62號、88年度台上字第2230號、第2858號判決、28年上字第
    3110號、73年台上字第1886號、77年台上字第2135號判例意
    旨參照）。換言之，如行為人所參與者係犯罪構成要件以外
    之行為，究屬共同正犯抑或幫助犯，端賴其主觀犯意為斷，
    如係基於共同行為決意，而與其他共同實施犯罪行為之人，
    各自分擔犯罪行為之一部，縱其所為非屬構成要件行為，惟
    其既有相互利用他人行為以達其犯罪目的之共同行為決意，
    自應對於全部發生之結果共同負責，即屬共同正犯。查本件
    以被告許鴻輝為首之詐騙集團，共同詐騙如附表一所示之被
    害人，雖各成員負責不同階段之詐欺行為，惟係基於共同犯
    罪之意思參與，並具有相互利用其他成員行為之合同意思，
    自仍應就參與該詐欺集團之期間所為詐騙行為負共同正犯之
    責。
  (二)核被告許鴻輝就附表一編號1 、3 、4 、5 、7 、8 、9 、
    10至12、14至21至26、28、29、31、32-1、34、35所為，係
    犯刑法第339 條第1 項之詐欺取財既遂罪；就附表一編號2
    、6 、13、20、27、30、33（公訴人誤認為既遂）所為，係
    犯刑法第339 條第3 項、第1 項之詐欺取財未遂罪。被告許
    鴻輝就上揭犯行（除編號1 、32-2詐欺部分外）與被告趙建
    臺，就附表一編號7 至9 、12、16、19、21、24、33、34部
    分犯行與被告劉鳳美，就附表一編號8 、9 、11、18、21部
    分犯行與被告曹君秋，均有犯意聯絡及行為分擔，均應論以
    共同正犯。至附表一編號32-2部分雖係被告趙建臺、劉鳳美
    、曹君秋3 人所為，惟因與附表一編號32-1被告許鴻輝有罪
    部分有接續犯之裁判上一罪關係，爰不就此部分另為被告許
    鴻輝無罪之諭知。又被告許鴻輝上揭所犯詐欺取財既遂28罪
    ，詐欺取財未遂7 罪，共35罪，犯意各別，行為互殊，應予
    分論併罰。至上開未遂犯行部分，則依刑法第25條第2 項規
    定，減輕其刑。
  (三)核被告趙建臺就附表一編號3 至5 、7 、8 、9 、10至12、
    14至19、21至26、28、29、31、32（含32-1及32-2，被告趙
    建臺就此部分係基於同一之犯意，於時間、地點緊接下，詐
    騙同一被害人于成祥，為接續犯，僅論以1 罪）、34、35所
    為，係犯刑法第339 條第1 項之詐欺取財既遂罪；就附表一
    編號2 、6 、13、20、27、30、33（公訴人誤認為既遂）所
    為，係犯刑法第339 條第3 項、第1 項之詐欺取財未遂罪；
    被告趙建臺就上揭犯行（除32 -2 詐欺部分外）與被告許鴻
    輝，就附表一編號7 至9 、12、16、19、21、24、32-2、33
    、34部分犯行與被告劉鳳美，就附表一編號8 、9 、11、18
    、21、32-2部分犯行與被告曹君秋，均有犯意聯絡及行為分
    擔，均應論以共同正犯。又被告趙建臺上揭所犯詐欺取財既
    遂27罪，詐欺取財未遂7 罪，共34罪，犯意各別，行為互殊
    ，應予分論併罰。至上開未遂犯行部分，則依刑法第25條第
    2 項規定，減輕其刑。
  (四)被告劉鳳美就附表一編號7 、8 、9 、12、16、19、21、24
    、32-2、34所為，係犯刑法第339 條第1 項之詐欺取財既遂
    罪；就附表一編號33所為，係犯刑法第339 條第3 項、第1
    項之詐欺取財未遂罪（公訴人誤認此部分為既遂）；被告劉
    鳳美就上揭犯行與被告許鴻輝（編號32-2部分除外）、趙建
    臺，就附表一編號8 至9 、21、32-2部分之犯行與被告曹君
    秋，均有犯意聯絡及行為分擔，均應論以共同正犯。又被告
    劉鳳美上揭所犯詐欺取財既遂10罪，詐欺取財未遂1 罪，共
    11罪，犯意各別，行為互殊，應予分論併罰。至上開未遂犯
    行部分，則依刑法第25條第2 項規定，減輕其刑。
  (五)被告曹君秋就附表一編號8 、9 、11、18、21、32-2所為，
    犯刑法第339 條第1 項之詐欺取財既遂罪。被告曹君秋就上
    揭犯行與被告許鴻輝（編號32-2部分除外）、趙建臺，就附
    表一編號8 至9 、21、32 -2 部分之犯行與被告劉鳳美，均
    有犯意聯絡及行為分擔，均應論以共同正犯。又被告曹君秋
    上揭所犯詐欺取財既遂，共6 罪，犯意各別，行為互殊，應
    予分論併罰。
四、原審認被告許鴻輝、趙建臺、劉鳳美及曹君秋（前三人就附
    表一編號7 、8 、9 ；後一人就附表一編號8 、9 ）另犯有
    醫師法第28條之非法執行醫療業務罪，因而予以論罪科刑，
    固非無見；惟查，凡以治療、矯正或預防人體疾病、傷害、
    殘缺為目的，所為的診察、診斷及治療；或基於診察、診斷
    結果，以治癒為目的，所為的處方、用藥、施術或處置等行
    為的全部或一部的總稱為醫療行為。本件被告等人係以販售
    之腳底穴按摩機、電位器、電位器腰帶等商品，以達詐欺取
    財之目的，是被告等人雖有簡易驗尿等行為，但此等行為均
    屬詐術方式之一，並非真正係為被害人治癒疾病，自難認屬
    以治癒疾病為目的之執行醫療業務行為。原審就此部分曲解
    渠等目的，竟論以醫師法第28條之非法執行醫療業務罪，容
    有不當。被告許鴻輝、趙建臺、劉鳳美及曹君秋等4 人就此
    部分，指摘原判決不當，為有理由，爰就上開部分均應予撤
    銷（連同其等應執行刑部分），並由本院改判之。爰審酌被
    告許鴻輝、趙建臺、劉鳳美及曹君秋等人均屬年輕力壯之人
    ，竟不以正途謀生，由被告許鴻輝組成詐欺集團，以年老之
    被害人騙取金錢，造成本屬經濟上弱勢之被害人受有財產上
    損失，所為實不足取，而其中被告許鴻輝居於主導地位，犯
    案情節較為重大、其餘被告則係聽命從事，情節較為輕微；
    並念及被告許鴻輝等人僅係以推銷健康器材而誇大醫療效果
    為詐騙方式，所得金額均非甚多（附表一編號7 、8 、9 所
    示各為7 萬元、4 萬元、1 萬元，連同附表一其餘各編號所
    示之金額，共199 萬30 00 元），犯後均已知所為不是，並
    與部分被害人達成和解、諒解等一切情狀，爰分別量處被告
    許鴻輝、趙建臺、劉鳳美及曹君秋各如附表一編號7 、8 、
    9 所示之刑（前三人就附表一編號7 、8 、9 ；後一人就附
    表一編號8 、9 ），及就宣告刑未逾有期徒刑6 月部分均諭
    知如易科罰金以新台幣一千元折算一日，並定渠等應執行刑
    （被告許鴻輝、趙建臺、劉鳳美及曹君秋就該部分賡與後述
    之上訴駁回部分，合定應執行刑，及被告趙建臺、劉鳳美及
    曹君秋三人諭知如易科罰金均以新台幣一千元折算一日）。
    至扣案如附表二所示之物，均為被告許鴻輝所有之物，且均
    係供被告許鴻輝等人犯共同詐欺取財罪所用之物，均應依刑
    法第38條第1 項第2 款之規定，在各被告罪名項下宣告沒收
    之。
五、另原審就被告許鴻輝、趙建臺、劉鳳美及曹君秋就附表一所
    示之犯行（除被告許鴻輝、趙建臺、劉鳳美及曹君秋上開已
    撤銷改判部分外）部分，認罪證明確，因而適用刑法第28條
    、第339 條第1 項、第3 項、第41條第1 項前段、第38條第
    1 項第2 款、第51條第5 款，刑法施行法第1 條之1 等規定
    ，並審酌被告許鴻輝、趙建臺、劉鳳美、曹君秋正值中壯之
    年，身心無礙，不思以己力正當賺取財物，竟貪圖私利，組
    織詐騙集團，以前述之方法詐騙被害人，且被害人多為年邁
    單身之老榮民，遭被告許鴻輝之詐騙集團詐騙其等僅有之養
    老金，情節令人不忍；及被告許鴻輝為避免前案之緩刑遭撤
    銷，不惜浪費大量司法資源，要求傳訊員工及所有被害人到
    庭作證，以拖延本件訴訟之進行，並使眾多高齡7 、80歲之
    長者舟車勞頓到院作證，其中尚有多位證人健康不佳或現住
    於安養中心，需由安養中心派員隨同到庭，但被告許鴻輝對
    上開被害人非但否認犯行，推卸責任給員工，更無絲毫後悔
    及彌補被害人損失之心，可謂對被害人之2 度傷害，其玩弄
    司法，無視其所為對被害人所造成之損害，莫此為甚。再者
    ，被告許鴻輝係有組織性、計畫性地經營詐騙集團，對社會
    治安影響至鉅，且助長詐騙歪風盛行，加以本件被害人眾多
    ，犯罪情節嚴重；另被告趙建臺、劉鳳美及曹君秋等3 人，
    參與被告許鴻輝組成之詐騙集團，以替老人家檢查身體，並
    用誇大方式向老人家解說病情之方式，使老人家因擔心身體
    檢康，而向其等購入毫無療效且價值顯不相當之器材，因而
    詐騙眾多老人家之養老金得手，惡性非輕，所為均應嚴懲，
    惟念及被告趙建臺、劉鳳美、曹君秋3 人犯後尚知坦承全部
    犯行，且與被害人于成祥達成和解，並返還詐騙所得，有和
    解書1 份（審易卷第54頁）在卷可稽，可見被告趙建臺、劉
    鳳美、曹君秋3 人尚有悔意，良心未泯，參以被告趙建臺、
    劉鳳美、曹君秋3 人係參與由被告許鴻輝所組之詐騙集團，
    被告趙建臺為集團之核心成員，涉案較深，被告劉鳳美、曹
    君秋則為集團中之一般成員，涉案較淺，及3 人所涉犯罪之
    次數、既未遂、詐騙所得之多寡，與被告趙建臺、劉鳳美、
    曹君秋3 人之智識程度、生活情況等一切情狀，分別量處如
    附表一各編號所示之刑（除上開撤銷即編號7 、8 、9 部分
    外），及就被告趙建臺、劉鳳美、曹君秋3 人部分諭知易科
    罰金之折算標準。又敘明扣案如附表二所示之物，均為被告
    許鴻輝所有之物，且均係供被告許鴻輝與被告趙建臺、劉鳳
    美、曹君秋共同犯上揭詐欺所用之物，均應依刑法第38條第
    1 項第2 款之規定，宣告沒收之。經核原判決就此部分，認
    事用法均無不合，量刑亦稱妥適。被告許鴻輝、趙建臺、劉
    鳳美及曹君秋就此部分上訴意旨，指稱原判決不當云云，均
    無理由，均應予駁回。
六、又被告劉鳳美、曹君秋2 人前未曾受有期徒刑以上刑之宣告
    ，有臺灣高等法院被告前案紀錄表在卷可稽，該二人因一時
    失慮偶罹刑典，且均係受雇於他人，經此次偵、審程序及上
    開刑之宣告後，應知所警惕而信無再犯之虞，本院認上開對
    其等所宣告之刑，以暫不執行其刑為當，爰依刑法第74條第
    1 項第1 款之規定，均併予宣告緩刑（期間如主文所示），
    以啟自新。
據上論斷，應依刑事訴訟法第369 條第1 項前段、第368 條、第
364 條、第299 條第1 項前段，刑法第28條、第339 條第1 項、
第3 項、第41條第1 項前段、第38條第1 項第2 款、第51條第5
款、刑法第74條第1 項第1 款，刑法施行法第1 條之1 ，判決如
主文。
本案經檢察官高大方到庭執行職務。
中    華    民    國    99    年    12    月    22    日
                  刑事第四庭    審判長法  官  蕭權閔
                                      法  官  陳吉雄
                                      法  官  吳進寶
以上正本證明與原本無異。
不得上訴。
中    華    民    國    99    年    12    月    22    日
                                      書記官  唐奇燕
附錄本件判決論罪科刑法條：
中華民國刑法第339 條（普通詐欺罪）
意圖為自己或第三人不法之所有，以詐術使人將本人或第三人之
物交付者，處5 年以下有期徒刑、拘役或科或併科1 千元以下罰
金。
以前項方法得財產上不法之利益或使第三人得之者，亦同。
前二項之未遂犯罰之。
附表一
┌──┬───┬─────┬─────┬──────┬────┬────┬──────────────────┐
│編號│被害人│參與之被告│遭詐騙日期│遭詐騙地點  │購買物品│詐騙金額│所犯罪名、主刑及從刑                │
│    │      │          │          │            │        │（新臺幣│                                    │
│    │      │          │          │            │        │）      │                                    │
│    │      │          │          │            │        │        │                                    │
├──┼───┼─────┼─────┼──────┼────┼────┼──────────────────┤
│1   │許儂  │許鴻輝    │97年3 、4 │臺北縣中和市│健康器材│9 萬    │許鴻輝犯詐欺取財罪，處有期徒刑拾月，│
│    │      │          │月間某日  │南勢角「三界│        │8,000 元│扣案如附表二所示之物均沒收。        │
│    │      │          │          │廟」        │        │        │                                    │
├──┼───┼─────┼─────┼──────┼────┼────┼──────────────────┤
│2   │劉松炎│許鴻輝、趙│97年6 月間│臺北縣中和市│健康器材│未得款  │許鴻輝共同犯詐欺取財未遂罪，處有期徒│
│    │      │建臺      │某日      │「錦和公園」│        │        │刑伍月，扣案如附表二所示之物均沒收。│
│    │      │          │          │            │        │        │趙建臺共同犯詐欺取財未遂罪，處有期徒│
│    │      │          │          │            │        │        │刑參月，如易科罰金，以新臺幣壹仟元折│
│    │      │          │          │            │        │        │算壹日，扣案如附表二所示之物均沒收。│
├──┼───┼─────┼─────┼──────┼────┼────┼──────────────────┤
│3   │徐源泉│許鴻輝、趙│97年7 月間│臺北市信義區│坐墊按摩│8萬元   │許鴻輝共同犯詐欺取財罪，處有期徒刑拾│
│    │      │建臺      │某日      │光復市場    │器      │        │月，扣案如附表二所示之物均沒收。    │
│    │      │          │          │            │        │        │趙建臺共同犯詐欺取財罪，處有期徒刑伍│
│    │      │          │          │            │        │        │月，如易科罰金，以新臺幣壹仟元折算壹│
│    │      │          │          │            │        │        │日，扣案如附表二所示之物均沒收。    │
├──┼───┼─────┼─────┼──────┼────┼────┼──────────────────┤
│4   │劉桃榮│許鴻輝、趙│97年7 月間│臺北市信義區│健康器材│10萬元  │許鴻輝共同犯詐欺取財罪，處有期徒刑拾│
│    │      │建臺      │某日      │吳興街市場  │        │        │月，扣案如附表二所示之物均沒收。    │
│    │      │          │          │            │        │        │趙建臺共同犯詐欺取財罪，處有期徒刑伍│
│    │      │          │          │            │        │        │月，如易科罰金，以新臺幣壹仟元折算壹│
│    │      │          │          │            │        │        │日，扣案如附表二所示之物均沒收。    │
├──┼───┼─────┼─────┼──────┼────┼────┼──────────────────┤
│5   │金敬章│許鴻輝、趙│97年7 月間│臺北市內湖區│健康器材│8 萬    │許鴻輝共同犯詐欺取財罪，處有期徒刑拾│
│    │      │建臺      │某日      │湖光市場    │        │6,000 元│月，扣案如附表二所示之物均沒收。    │
│    │      │          │          │            │        │        │趙建臺共同犯詐欺取財罪，處有期徒刑伍│
│    │      │          │          │            │        │        │月，如易科罰金，以新臺幣壹仟元折算壹│
│    │      │          │          │            │        │        │日，扣案如附表二所示之物均沒收。    │
├──┼───┼─────┼─────┼──────┼────┼────┼──────────────────┤
│6   │王振平│許鴻輝、趙│97年7 月間│臺北市中山區│健康器材│未得款  │許鴻輝共同犯詐欺取財未遂罪，處有期徒│
│    │      │建臺      │某日      │長青市場    │        │        │刑伍月，扣案如附表二所示之物均沒收。│
│    │      │          │          │            │        │        │趙建臺共同犯詐欺取財未遂罪，處有期徒│
│    │      │          │          │            │        │        │刑參月，如易科罰金，以新臺幣壹仟元折│
│    │      │          │          │            │        │        │算壹日，扣案如附表二所示之物均沒收。│
├──┼───┼─────┼─────┼──────┼────┼────┼──────────────────┤
│7   │謝傑  │許鴻輝、趙│97年7 、8 │臺北縣新莊市│健康器材│7萬元   │許鴻輝共同犯犯詐欺取財罪，處有期徒刑│
│    │      │建臺、劉鳳│月間某日  │自強街某廟口│        │        │拾月，扣案如附表二所示之物均沒收。  │
│    │      │美        │          │            │        │        │趙建臺共同犯詐欺取財罪，處有期徒刑伍│
│    │      │          │          │            │        │        │月，如易科罰金，以新臺幣壹仟元折算壹│
│    │      │          │          │            │        │        │日，扣案如附表二所示之物均沒收。    │
│    │      │          │          │            │        │        │劉鳳美共同犯詐欺取財罪，處有期徒刑伍│
│    │      │          │          │            │        │        │月，如易科罰金，以新臺幣壹仟元折算壹│
│    │      │          │          │            │        │        │日，扣案如附表二所示之物均沒收。    │
│    │      │          │          │            │        │        │                                    │
├──┼───┼─────┼─────┼──────┼────┼────┼──────────────────┤
│8   │劉傳有│許鴻輝、趙│97年7 、8 │臺北縣泰山鄉│健康器材│4萬元   │許鴻輝共同犯詐欺取財罪，處有期徒刑捌│
│    │      │建臺、劉鳳│月間某    │            │        │        │月，扣案如附表二所示之物均沒收。    │
│    │      │美、曹君秋│          │            │        │        │趙建臺共同犯詐欺取財罪，處有期徒刑肆│
│    │      │          │          │            │        │        │月，如易科罰金，以新臺幣壹仟元折算壹│
│    │      │          │          │            │        │        │日，扣案如附表二所示之物均沒收。    │
│    │      │          │          │            │        │        │劉鳳美共同犯詐欺取財罪，處有期徒刑肆│
│    │      │          │          │            │        │        │月，如易科罰金，以新臺幣壹仟元折算壹│
│    │      │          │          │            │        │        │日，扣案如附表二所示之物均沒收。    │
│    │      │          │          │            │        │        │曹君秋共同犯詐欺取財罪，處有期徒刑肆│
│    │      │          │          │            │        │        │月，如易科罰金，以新臺幣壹仟元折算壹│
│    │      │          │          │            │        │        │日，扣案如附表二所示之物均沒收。    │
│    │      │          │          │            │        │        │                                    │
├──┼───┼─────┼─────┼──────┼────┼────┼──────────────────┤
│9   │吳畢如│許鴻輝、趙│97年8 月上│臺北縣中和市│健康器材│1萬元   │許鴻輝共同犯詐欺取財罪，處有期徒刑捌│
│    │      │建臺、劉鳳│旬某日    │民德公園內  │        │        │月，扣案如附表二所示之物均沒收。    │
│    │      │美、曹君秋│          │            │        │        │趙建臺共同犯詐欺取財罪，處有期徒刑肆│
│    │      │          │          │            │        │        │月，如易科罰金，以新臺幣壹仟元折算壹│
│    │      │          │          │            │        │        │日，扣案如附表二所示之物均沒收。    │
│    │      │          │          │            │        │        │劉鳳美共同犯詐欺取財罪，處有期徒刑肆│
│    │      │          │          │            │        │        │月，如易科罰金，以新臺幣壹仟元折算壹│
│    │      │          │          │            │        │        │日，扣案如附表二所示之物均沒收。    │
│    │      │          │          │            │        │        │曹君秋共同犯詐欺取財罪，處有期徒刑肆│
│    │      │          │          │            │        │        │月，如易科罰金，以新臺幣壹仟元折算壹│
│    │      │          │          │            │        │        │日，扣案如附表二所示之物均沒收。    │
│    │      │          │          │            │        │        │                                    │
├──┼───┼─────┼─────┼──────┼────┼────┼──────────────────┤
│10  │董偉  │許鴻輝、趙│97年8 月上│臺北縣中和市│健康器材│3 萬    │許鴻輝共同犯詐欺取財罪，處有期徒刑捌│
│    │      │建臺      │旬某日    │民德公園內  │        │5,000 元│月，扣案如附表二所示之物均沒收。    │
│    │      │          │          │            │        │        │趙建臺共同犯詐欺取財罪，處有期徒刑肆│
│    │      │          │          │            │        │        │月，如易科罰金，以新臺幣壹仟元折算壹│
│    │      │          │          │            │        │        │日，扣案如附表二所示之物均沒收。    │
├──┼───┼─────┼─────┼──────┼────┼────┼──────────────────┤
│11  │程漢邦│許鴻輝、趙│97年8 月間│臺北縣林口農│健康器材│4 萬    │許鴻輝共同犯詐欺取財罪，處有期徒刑捌│
│    │      │建臺、曹君│某日      │會前        │        │2,000 元│月，扣案如附表二所示之物均沒收。    │
│    │      │秋        │          │            │        │        │趙建臺共同犯詐欺取財罪，處有期徒刑肆│
│    │      │          │          │            │        │        │月，如易科罰金，以新臺幣壹仟元折算壹│
│    │      │          │          │            │        │        │日，扣案如附表二所示之物均沒收。    │
│    │      │          │          │            │        │        │曹君秋共同犯詐欺取財罪，處有期徒刑肆│
│    │      │          │          │            │        │        │月，如易科罰金，以新臺幣壹仟元折算壹│
│    │      │          │          │            │        │        │日，扣案如附表二所示之物均沒收。    │
├──┼───┼─────┼─────┼──────┼────┼────┼──────────────────┤
│12  │沈鎮毅│許鴻輝、趙│97年8 月間│臺北縣內湖區│腳底按摩│5萬元   │許鴻輝共同犯詐欺取財罪，處有期徒刑拾│
│    │      │建臺、劉鳳│某日      │碧湖公園    │器      │        │月，扣案如附表二所示之物均沒收。    │
│    │      │美        │          │            │        │        │趙建臺共同犯詐欺取財罪，處有期徒刑伍│
│    │      │          │          │            │        │        │月，如易科罰金，以新臺幣壹仟元折算壹│
│    │      │          │          │            │        │        │日，扣案如附表二所示之物均沒收。    │
│    │      │          │          │            │        │        │劉鳳美共同犯詐欺取財罪，處有期徒刑伍│
│    │      │          │          │            │        │        │月，如易科罰金，以新臺幣壹仟元折算壹│
│    │      │          │          │            │        │        │日，扣案如附表二所示之物均沒收。    │
├──┼───┼─────┼─────┼──────┼────┼────┼──────────────────┤
│13  │邵倫先│許鴻輝、趙│97年8 、9 │臺北縣中和市│健康器材│未得款  │許鴻輝共同犯詐欺取財未遂罪，處有期徒│
│    │      │建臺      │月間某日  │圓山路「積穗│        │        │刑伍月，扣案如附表二所示之物均沒收。│
│    │      │          │          │國小」      │        │        │趙建臺共同犯詐欺取財未遂罪，處有期徒│
│    │      │          │          │            │        │        │刑參月，如易科罰金，以新臺幣壹仟元折│
│    │      │          │          │            │        │        │算壹日，扣案如附表二所示之物均沒收。│
├──┼───┼─────┼─────┼──────┼────┼────┼──────────────────┤
│14  │陸江濤│許鴻輝、趙│97年8 月下│臺北縣中和市│健康器材│8萬元   │許鴻輝共同犯詐欺取財罪，處有期徒刑拾│
│    │      │建臺      │旬某日    │圓通市場    │        │        │月，扣案如附表二所示之物均沒收。    │
│    │      │          │          │            │        │        │趙建臺共同犯詐欺取財罪，處有期徒刑伍│
│    │      │          │          │            │        │        │月，如易科罰金，以新臺幣壹仟元折算壹│
│    │      │          │          │            │        │        │日，扣案如附表二所示之物均沒收。    │
├──┼───┼─────┼─────┼──────┼────┼────┼──────────────────┤
│15  │曹增祿│許鴻輝、趙│97年8 月14│臺北市中山區│頭部按摩│14萬元  │許鴻輝共同犯詐欺取財罪，處有期徒刑壹│
│    │      │建臺      │日        │培英公園    │器      │        │年，扣案如附表二所示之物均沒收。    │
│    │      │          │          │            │        │        │趙建臺共同犯詐欺取財罪，處有期徒刑陸│
│    │      │          │          │            │        │        │月，如易科罰金，以新臺幣壹仟元折算壹│
│    │      │          │          │            │        │        │日，扣案如附表二所示之物均沒收。    │
├──┼───┼─────┼─────┼──────┼────┼────┼──────────────────┤
│16  │周玉坤│許鴻輝、趙│97年8 月20│周玉坤位在高│腳底按摩│3萬元   │許鴻輝共同犯詐欺取財罪，處有期徒刑捌│
│    │      │建臺、劉鳳│日        │雄市萬華區青│器      │        │月，扣案如附表二所示之物均沒收。    │
│    │      │美        │          │年路住處    │        │        │趙建臺共同犯詐欺取財罪，處有期徒刑肆│
│    │      │          │          │            │        │        │月，如易科罰金，以新臺幣壹仟元折算壹│
│    │      │          │          │            │        │        │日，扣案如附表二所示之物均沒收。    │
│    │      │          │          │            │        │        │劉鳳美共同犯詐欺取財罪，處有期徒刑肆│
│    │      │          │          │            │        │        │月，如易科罰金，以新臺幣壹仟元折算壹│
│    │      │          │          │            │        │        │日，扣案如附表二所示之物均沒收。    │
├──┼───┼─────┼─────┼──────┼────┼────┼──────────────────┤
│17  │余智  │許鴻輝、趙│97年8 月20│余智位在臺北│腳底按摩│4萬元   │許鴻輝共同犯詐欺取財罪，處有期徒刑捌│
│    │      │建臺      │日        │市萬華區青年│器      │        │月，扣案如附表二所示之物均沒收。    │
│    │      │          │          │路52號5 樓之│        │        │趙建臺共同犯詐欺取財罪，處有期徒刑肆│
│    │      │          │          │12住處樓下  │        │        │月，如易科罰金，以新臺幣壹仟元折算壹│
│    │      │          │          │            │        │        │日，扣案如附表二所示之物均沒收。    │
├──┼───┼─────┼─────┼──────┼────┼────┼──────────────────┤
│18  │周資望│許鴻輝、趙│97年8 月22│臺北縣板橋市│健康器材│8萬元   │許鴻輝共同犯詐欺取財罪，處有期徒刑拾│
│    │      │建臺、曹君│日        │某處        │        │        │月，扣案如附表二所示之物均沒收。    │
│    │      │秋        │          │            │        │        │趙建臺共同犯詐欺取財罪，處有期徒刑伍│
│    │      │          │          │            │        │        │月，如易科罰金，以新臺幣壹仟元折算壹│
│    │      │          │          │            │        │        │日，扣案如附表二所示之物均沒收。    │
│    │      │          │          │            │        │        │曹君秋共同犯詐欺取財罪，處有期徒刑伍│
│    │      │          │          │            │        │        │月，如易科罰金，以新臺幣壹仟元折算壹│
│    │      │          │          │            │        │        │日，扣案如附表二所示之物均沒收。    │
├──┼───┼─────┼─────┼──────┼────┼────┼──────────────────┤
│19  │陳 浩 │許鴻輝、趙│97年8 月22│臺北縣三峽鎮│健康器材│5萬元   │許鴻輝共同犯詐欺取財罪，處有期徒刑拾│
│    │      │建臺、劉鳳│日        │榮民之家附近│        │        │月，扣案如附表二所示之物均沒收。    │
│    │      │美        │          │某市場      │        │        │趙建臺共同犯詐欺取財罪，處有期徒刑伍│
│    │      │          │          │            │        │        │月，如易科罰金，以新臺幣壹仟元折算壹│
│    │      │          │          │            │        │        │日，扣案如附表二所示之物均沒收。    │
│    │      │          │          │            │        │        │劉鳳美共同犯詐欺取財罪，處有期徒刑伍│
│    │      │          │          │            │        │        │月，如易科罰金，以新臺幣壹仟元折算壹│
│    │      │          │          │            │        │        │日，扣案如附表二所示之物均沒收。    │
├──┼───┼─────┼─────┼──────┼────┼────┼──────────────────┤
│20  │束崇榮│許鴻輝、趙│97年9 月上│臺北市萬華區│健康器材│未得款  │許鴻輝共同犯詐欺取財未遂罪，處有期徒│
│    │      │建臺      │旬某日    │「新和市場」│        │        │刑伍月，扣案如附表二所示之物均沒收。│
│    │      │          │          │            │        │        │趙建臺共同犯詐欺取財未遂罪，處有期徒│
│    │      │          │          │            │        │        │刑參月，如易科罰金，以新臺幣壹仟元折│
│    │      │          │          │            │        │        │算壹日，扣案如附表二所示之物均沒收。│
├──┼───┼─────┼─────┼──────┼────┼────┼──────────────────┤
│21  │劉良莘│許鴻輝、趙│97年9 月間│臺北縣中和市│按摩器  │14萬元  │許鴻輝共同犯詐欺取財罪，處有期徒刑壹│
│    │      │建臺、劉鳳│某日      │某市場內    │        │        │年，扣案如附表二所示之物均沒收。    │
│    │      │美、曹君秋│          │            │        │        │趙建臺共同犯詐欺取財罪，處有期徒刑陸│
│    │      │          │          │            │        │        │月，如易科罰金，以新臺幣壹仟元折算壹│
│    │      │          │          │            │        │        │日，扣案如附表二所示之物均沒收。    │
│    │      │          │          │            │        │        │劉鳳美共同犯詐欺取財罪，處有期徒刑陸│
│    │      │          │          │            │        │        │月，如易科罰金，以新臺幣壹仟元折算壹│
│    │      │          │          │            │        │        │日，扣案如附表二所示之物均沒收。    │
│    │      │          │          │            │        │        │曹君秋共同犯詐欺取財罪，處有期徒刑陸│
│    │      │          │          │            │        │        │月，如易科罰金，以新臺幣壹仟元折算壹│
│    │      │          │          │            │        │        │日，扣案如附表二所示之物均沒收。    │
├──┼───┼─────┼─────┼──────┼────┼────┼──────────────────┤
│22  │張瑞雲│許鴻輝、趙│97年9 月間│臺北縣汐止市│腳底按摩│5 萬    │許鴻輝共同犯詐欺取財罪，處有期徒刑拾│
│    │      │建臺      │某日      │某市場      │器      │5,000 元│月，扣案如附表二所示之物均沒收。    │
│    │      │          │          │            │        │        │趙建臺共同犯詐欺取財罪，處有期徒刑伍│
│    │      │          │          │            │        │        │月，如易科罰金，以新臺幣壹仟元折算壹│
│    │      │          │          │            │        │        │日，扣案如附表二所示之物均沒收。    │
├──┼───┼─────┼─────┼──────┼────┼────┼──────────────────┤
│23  │李其富│許鴻輝、趙│97年9 月間│臺北縣新店市│未取得商│2萬元   │許鴻輝共同犯詐欺取財罪，處有期徒刑捌│
│    │      │建臺      │某日      │建國市場    │品      │        │月，扣案如附表二所示之物均沒收。    │
│    │      │          │          │            │        │        │趙建臺共同犯詐欺取財罪，處有期徒刑肆│
│    │      │          │          │            │        │        │月，如易科罰金，以新臺幣壹仟元折算壹│
│    │      │          │          │            │        │        │日，扣案如附表二所示之物均沒收。    │
├──┼───┼─────┼─────┼──────┼────┼────┼──────────────────┤
│24  │林長文│許鴻輝、趙│97年9 月間│臺北縣中和市│未取得商│10萬元  │許鴻輝共同犯詐欺取財罪，處有期徒刑拾│
│    │      │建臺、劉鳳│某日      │新興市場    │品      │        │月，扣案如附表二所示之物均沒收。    │
│    │      │美        │          │            │        │        │趙建臺共同犯詐欺取財罪，處有期徒刑伍│
│    │      │          │          │            │        │        │月，如易科罰金，以新臺幣壹仟元折算壹│
│    │      │          │          │            │        │        │日，扣案如附表二所示之物均沒收。    │
│    │      │          │          │            │        │        │劉鳳美共同犯詐欺取財罪，處有期徒刑伍│
│    │      │          │          │            │        │        │月，如易科罰金，以新臺幣壹仟元折算壹│
│    │      │          │          │            │        │        │日，扣案如附表二所示之物均沒收。    │
├──┼───┼─────┼─────┼──────┼────┼────┼──────────────────┤
│25  │張傑  │許鴻輝、趙│97年9 月間│臺北縣瑞芳鎮│健康器材│6萬元   │許鴻輝共同犯詐欺取財罪，處有期徒刑拾│
│    │      │建臺      │某日      │某處        │        │        │月，扣案如附表二所示之物均沒收。    │
│    │      │          │          │            │        │        │趙建臺共同犯詐欺取財罪，處有期徒刑伍│
│    │      │          │          │            │        │        │月，如易科罰金，以新臺幣壹仟元折算壹│
│    │      │          │          │            │        │        │日，扣案如附表二所示之物均沒收。    │
├──┼───┼─────┼─────┼──────┼────┼────┼──────────────────┤
│26  │劉紹基│許鴻輝、趙│97年9 月間│臺北市內湖區│按摩坐墊│1萬元   │許鴻輝共同犯詐欺取財罪，處有期徒刑捌│
│    │      │建臺      │某日      │某市場      │、按摩腰│        │月，扣案如附表二所示之物均沒收。    │
│    │      │          │          │            │帶      │        │趙建臺共同犯詐欺取財罪，處有期徒刑肆│
│    │      │          │          │            │        │        │月，如易科罰金，以新臺幣壹仟元折算壹│
│    │      │          │          │            │        │        │日，扣案如附表二所示之物均沒收。    │
├──┼───┼─────┼─────┼──────┼────┼────┼──────────────────┤
│27  │王安  │許鴻輝、趙│97年9 月間│臺北縣土城市│健康器材│未得款  │許鴻輝共同犯詐欺取財未遂罪，處有期徒│
│    │      │建臺      │某日      │「土城市場」│        │        │刑伍月，扣案如附表二所示之物均沒收。│
│    │      │          │          │            │        │        │趙建臺共同犯詐欺取財未遂罪，處有期徒│
│    │      │          │          │            │        │        │刑參月，如易科罰金，以新臺幣壹仟元折│
│    │      │          │          │            │        │        │算壹日，扣案如附表二所示之物均沒收。│
├──┼───┼─────┼─────┼──────┼────┼────┼──────────────────┤
│28  │沙鈞  │許鴻輝、趙│97年9 月3 │基隆市○○路│電療器  │10萬元  │許鴻輝共同犯詐欺取財罪，處有期徒刑拾│
│    │      │建臺      │日        │1號郵局前   │        │        │月，扣案如附表二所示之物均沒收。    │
│    │      │          │          │            │        │        │趙建臺共同犯詐欺取財罪，處有期徒刑伍│
│    │      │          │          │            │        │        │月，如易科罰金，以新臺幣壹仟元折算壹│
│    │      │          │          │            │        │        │日，扣案如附表二所示之物均沒收。    │
├──┼───┼─────┼─────┼──────┼────┼────┼──────────────────┤
│29  │盧凱麟│許鴻輝、趙│97年9 月30│高雄市左營區│腳底按摩│6萬元   │許鴻輝共同犯詐欺取財罪，處有期徒刑拾│
│    │      │建臺      │日        │哈囉市場    │器      │        │月，扣案如附表二所示之物均沒收。    │
│    │      │          │          │            │        │        │趙建臺共同犯詐欺取財罪，處有期徒刑伍│
│    │      │          │          │            │        │        │月，如易科罰金，以新臺幣壹仟元折算壹│
│    │      │          │          │            │        │        │日，扣案如附表二所示之物均沒收。    │
├──┼───┼─────┼─────┼──────┼────┼────┼──────────────────┤
│30  │沈作淼│許鴻輝、趙│97年10月間│臺北市文山區│健康器材│未得款  │許鴻輝共同犯詐欺取財未遂罪，處有期徒│
│    │      │建臺      │某日      │興木柵公園  │        │        │刑伍月，扣案如附表二所示之物均沒收。│
│    │      │          │          │            │        │        │趙建臺共同犯詐欺取財未遂罪，處有期徒│
│    │      │          │          │            │        │        │刑參月，如易科罰金，以新臺幣壹仟元折│
│    │      │          │          │            │        │        │算壹日，扣案如附表二所示之物均沒收。│
├──┼───┼─────┼─────┼──────┼────┼────┼──────────────────┤
│31  │馮阿惠│許鴻輝、趙│97年10月1 │高雄縣鳳山市│腳底按摩│8 萬    │許鴻輝共同犯詐欺取財罪，處有期徒刑拾│
│    │      │建臺      │日        │海光市場    │器      │5,000 元│月，扣案如附表二所示之物均沒收。    │
│    │      │          │          │            │        │        │趙建臺共同犯詐欺取財罪，處有期徒刑伍│
│    │      │          │          │            │        │        │月，如易科罰金，以新臺幣壹仟元折算壹│
│    │      │          │          │            │        │        │日，扣案如附表二所示之物均沒收。    │
├──┼───┼─────┼─────┼──────┼────┼────┼──────────────────┤
│32-1│于成祥│許鴻輝、趙│97年10月9 │高雄縣鳳山市│腳底按摩│19萬2,00│許鴻輝共同犯詐欺取財罪，處有期徒刑壹│
│    │      │建臺      │日        │杭州街32號4 │器      │0 元（起│年，扣案如附表二所示之物均沒收。    │
│    │      │          │          │樓          │        │訴書誤載│趙建臺共同犯詐欺取財罪，處有期徒刑陸│
│    │      │          │          │            │        │為19萬）│月，如易科罰金，以新臺幣壹仟元折算壹│
├──┤      ├─────┼─────┼──────┼────┼────┤日，扣案如附表二所示之物均沒收。    │
│32-2│      │趙建臺、劉│97年10月16│高雄縣鳳山市│腳底按摩│10萬元  │劉鳳美共同犯詐欺取財罪，處有期徒刑伍│
│    │      │鳳美、曹君│日        │杭州街32號4 │器      │        │月，如易科罰金，以新臺幣壹仟元折算壹│
│    │      │秋        │          │樓          │        │        │日，扣案如附表二所示之物均沒收。    │
│    │      │          │          │            │        │        │曹君秋共同犯詐欺取財罪，處有期徒刑伍│
│    │      │          │          │            │        │        │月，如易科罰金，以新臺幣壹仟元折算壹│
│    │      │          │          │            │        │        │日，扣案如附表二所示之物均沒收。    │
├──┼───┼─────┼─────┼──────┼────┼────┼──────────────────┤
│33  │施紹吉│許鴻輝、趙│97年10月22│高雄市前鎮區│腳底按摩│未得款  │許鴻輝共同犯詐欺取財未遂罪，處有期徒│
│    │      │建臺、劉鳳│日        │二聖一路290 │墊      │（公訴人│刑伍月，扣案如附表二所示之物均沒收。│
│    │      │美        │          │號14樓      │        │誤認得款│趙建臺共同犯詐欺取財未遂罪，處有期徒│
│    │      │          │          │            │        │2萬元） │刑參月，如易科罰金，以新臺幣壹仟元折│
│    │      │          │          │            │        │        │算壹日，扣案如附表二所示之物均沒收。│
│    │      │          │          │            │        │        │劉鳳美共同犯詐欺取財未遂罪，處有期徒│
│    │      │          │          │            │        │        │刑參月，如易科罰金，以新臺幣壹仟元折│
│    │      │          │          │            │        │        │算壹日，扣案如附表二所示之物均沒收。│
├──┼───┼─────┼─────┼──────┼────┼────┼──────────────────┤
│34  │姜培敏│許鴻輝、趙│97年10月23│臺北縣板橋市│健身器材│3萬元   │許鴻輝共同犯詐欺取財罪，處有期徒刑捌│
│    │      │建臺、劉鳳│日        │自由路與四維│        │        │月，扣案如附表二所示之物均沒收。    │
│    │      │美        │          │路路口      │        │        │趙建臺共同犯詐欺取財罪，處有期徒刑肆│
│    │      │          │          │            │        │        │月，如易科罰金，以新臺幣壹仟元折算壹│
│    │      │          │          │            │        │        │日，扣案如附表二所示之物均沒收。    │
│    │      │          │          │            │        │        │劉鳳美共同犯詐欺取財罪，處有期徒刑肆│
│    │      │          │          │            │        │        │月，如易科罰金，以新臺幣壹仟元折算壹│
│    │      │          │          │            │        │        │日，扣案如附表二所示之物均沒收。    │
├──┼───┼─────┼─────┼──────┼────┼────┼──────────────────┤
│35  │葉若舟│許鴻輝、趙│97年間某日│臺北縣中和市│腳底按摩│1萬元   │許鴻輝共同犯詐欺取財罪，處有期徒刑捌│
│    │      │建臺      │          │某市場      │器      │        │月，扣案如附表二所示之物均沒收。    │
│    │      │          │          │            │        │        │趙建臺共同犯詐欺取財罪，處有期徒刑肆│
│    │      │          │          │            │        │        │月，如易科罰金，以新臺幣壹仟元折算壹│
│    │      │          │          │            │        │        │日，扣案如附表二所示之物均沒收。    │
└──┴───┴─────┴─────┴──────┴────┴────┴──────────────────┘
附表二：應沒收之物
┌──┬────────────┬─────┐
│編號│物品名稱                │數量      │
├──┼────────────┼─────┤
│1   │健康宣傳手冊            │1批       │
├──┼────────────┼─────┤
│2   │檢驗棒                  │4支       │
├──┼────────────┼─────┤
│3   │重點掃毒筆              │3支       │
├──┼────────────┼─────┤
│4   │燈管                    │4支       │
├──┼────────────┼─────┤
│5   │核准印章                │2枚       │
├──┼────────────┼─────┤
│6   │國旗（含旗桿）          │2面       │
├──┼────────────┼─────┤
│7   │公文封                  │12張      │
├──┼────────────┼─────┤
│8   │通電布（坐墊）          │4個       │
├──┼────────────┼─────┤
│9   │電位器                  │1台       │
├──┼────────────┼─────┤
│10  │書籍                    │4本       │
├──┼────────────┼─────┤
│11  │延長線                  │2條       │
├──┼────────────┼─────┤
│12  │筆記型電腦              │1台       │
├──┼────────────┼─────┤
│13  │隨身碟                  │1支       │
├──┼────────────┼─────┤
│14  │解說看板                │4張       │
├──┼────────────┼─────┤
│15  │新宜嘉喉錠              │1瓶       │
├──┼────────────┼─────┤
│16  │護腕                    │1個       │
├──┼────────────┼─────┤
│17  │保健箱                  │1組       │
├──┼────────────┼─────┤
│18  │檢驗測試紙              │1瓶       │
├──┼────────────┼─────┤
│19  │SIM卡（門號：0000000000 │1支       │
│    │）                      │          │
├──┼────────────┼─────┤
│20  │陳瓊如名片              │54張      │
├──┼────────────┼─────┤
│21  │健康狀況自述表          │1張       │
├──┼────────────┼─────┤
│22  │客戶資料                │4張       │
├──┼────────────┼─────┤
│23  │行動電話（門號：00000000│1支       │
│    │93）                    │          │
├──┼────────────┼─────┤
│24  │行動電話（門號：00000000│1支       │
│    │29                      │          │
├──┼────────────┼─────┤
│25  │LG-KU250、門號0000000000│1支       │
│    │號手機                  │          │
├──┼────────────┼─────┤
│26  │光電能量健康儀          │1組       │
├──┼────────────┼─────┤
│27  │磁氣波健康器            │3組       │
├──┼────────────┼─────┤
│28  │雙迴旋享塑健美帶        │3組       │
├──┼────────────┼─────┤
│29  │超長波磁力健康器        │1組       │
├──┼────────────┼─────┤
│30  │溫熱遠赤外線健康器      │1組       │
├──┼────────────┼─────┤
│31  │血壓計                  │1組       │
├──┼────────────┼─────┤
│32  │護手腕帶                │20個      │
├──┼────────────┼─────┤
│33  │護手                    │10盒      │
├──┼────────────┼─────┤
│34  │健康狀況紀錄表          │15張      │
├──┼────────────┼─────┤
│35  │客戶銷售單              │1本       │
├──┼────────────┼─────┤
│36  │民眾健康狀況自述紀錄表  │1張       │
├──┼────────────┼─────┤
│37  │澔龍公司之經濟部工廠登記│1張       │
│    │影本                    │          │
├──┼────────────┼─────┤
│38  │澔龍公司治療器之醫療器材│1張       │
│    │許可影本                │          │
├──┼────────────┼─────┤
│39  │澔駿企業之經濟部公司執照│1張       │
│    │影本                    │          │
├──┼────────────┼─────┤
│40  │電磁波療法書籍          │7本       │
├──┼────────────┼─────┤
│41  │常見忌口食物參考表      │8張       │
├──┼────────────┼─────┤
│42  │TATUNG牌手機（序號：3516│1支       │
│    │00000000000號）         │          │
├──┼────────────┼─────┤
│43  │SIM卡（門號：0000000000 │1張       │
│    │號）                    │          │
├──┼────────────┼─────┤
│44  │電位椅藍色配件          │1個       │
├──┼────────────┼─────┤
│45  │紅布                    │1件       │
├──┼────────────┼─────┤
│46  │NOKIA手機（序號：0000000│1支       │
│    │00000000 ）             │          │
├──┼────────────┼─────┤
│47  │SIM卡（門號：0000000000 │1片       │
│    │）                      │          │
├──┼────────────┼─────┤
│48  │威傑士企業有限公司業務員│5張       │
│    │工報表                  │          │
├──┼────────────┼─────┤
│49  │磁器波健康器            │1組       │
├──┼────────────┼─────┤
│50  │雙迴旋享塑健美帶        │1組       │
├──┼────────────┼─────┤
│51  │電器磁器波健康器        │1組       │
├──┼────────────┼─────┤
│52  │電子腳底穴道氣血循環機  │1組       │
└──┴────────────┴─────┘

司法院資訊處製作；財團法人民間司法改革基金會備份。
